臺灣板橋地方法院民事裁定　　　　　　 100年度事聲字第79號
異　議　人
即　債權人　○○○
法定代理人　　　
上列異議人與相對人即債務人○○○股份有限公司間假扣押事
件，異議人就本院司法事務官100 年度司裁全字第343 號聲請假
扣押事件，於民國100 年3 月8 日所為駁回其聲請之裁定提出異
議，本院裁定如下：
    主      文
異議駁回。
    理      由
一、按當事人對於司法事務官處理事件所為之終局處分，得於處
    分送達後10日之不變期間內，以書狀向司法事務官提出異議
    ；司法事務官認前項異議有理由時，應另為適當之處分；認
    異議為無理由者，應送請法院裁定之；法院認該異議為有理
    由時，應為適當之裁定，認異議為無理由者，應以裁定駁回
    之，民事訴訟法第240 條之4 第1 項至第3 項分別定有明文
    。查本院民事執行處司法事務官於民國100 年3 月8 日以10
    0 年度司裁全字第343 號裁定駁回異議人聲請假扣押事件，
    異議人於收受該裁定送達後10日內具狀聲明異議，司法事務
    官認其異議無理由而送請本院裁定，經核與上開規定相合，
    先予敘明。
二、本件異議意旨略以：異議人前就相對人積欠之工程追加款新
    臺幣（下同）106 萬6,250 元，對相對人於第三人台塑石化
    股份有限公司之工程款執行，甫於100 年2 月10日扣得債權
    全額，有臺灣雲林地方法院100 年度司執字第1147號收取命
    令影本為憑。異議人於收取上開款項時，得知相對人尚有為
    數可觀之工程款待領取，該工程未收款之扣押，豈無急迫性
    暨恐日後有不能執行或甚難執行之虞？再鈞院亦未通知補正
    ，異議人如何提出任何可供即時調查假扣押必要性之具體證
    據？再者，異議人於假扣押聲請狀中，已陳明願供擔保以補
    釋明之不足，而鈞院卻置之不理而駁回聲請，爰依法聲明異
    議，請准裁定假扣押等語。
三、按請求及假扣押之原因，應釋明之。前項釋明如有不足，而
    債權人陳明願供擔保或法院認為適當者，法院得定相當之擔
    保，命供擔保後為假扣押，民事訴訟法第526 條第1 項、第
    2 項定有明文。所謂假扣押之原因，即債務人有日後不能強
    制執行或甚難執行之虞，或應在外國為強制執行者而言（同
    法第523 條規定參照），諸如債務人浪費財產、增加負擔，
    或就財產為不利益處分，將成為無資力之狀態，或將移往遠
    地、逃匿無蹤、隱匿財產等是。債權人應提出可使法院大致
    信其主張為真實之證據釋明之，必待釋明有所不足，而債權
    人陳明願供擔保以補釋明之不足，始得准為假扣押。倘債權
    人不能釋明假扣押之原因存在，即不符合聲請假扣押之要件
    ，尚不能因債權人陳明願供擔保，即認足補釋明之欠缺，而
    准予假扣押。次按釋明事實上之主張者，得用可使法院信其
    主張為真實之一切證據。但不能即時調查者，不在此限，民
    事訴訟法第284 條亦明文規定。所謂因釋明而應提出法院能
    即時調查之證據，係指當事人於釋明其事實上之主張時，應
    同時提出可供法院得隨時進行調查之證據而言，故當事人如
    未同時提出供釋明用之證據，法院亦無限期命其補正之必要
    ，最高法院75年台抗字第453 號裁定意旨亦可資參照。
四、經查，本件異議人於100 年3 月4 日聲請就相對人在135 萬
    元範圍內之財產為假扣押裁定，本院司法事務官認異議人雖
    已就請求原因為一定之釋明，惟就本件假扣押之原因未提出
    任何證據釋明，以100 年度司裁全字第343 號裁定駁回在案
    。本件異議人聲明異議後，雖提出臺灣雲林地方法院100 年
    2 月10日100 司執字第1147號收取命令影本，主張其有假扣
    押之原因。然依異議人所提證物，仍無法釋明相對人有「浪
    費財產、增加負擔，或就財產為不利益處分，將成為無資力
    之狀態，或將移往遠地、逃匿無蹤、隱匿財產」等情事。是
    異議人未就「假扣押之原因」提出釋明，其聲請假扣押，於
    法尚有未合，自不應准許。原裁定駁回異議人之聲請，核無
    違誤，異議意旨指摘原裁定不當，求予廢棄，為無理由，應
    予駁回。
五、據上論結，本件異議為無理由，依民事訴訟法第240 條之4
    第3 項後段，裁定如主文。
中    華    民    國    100   年    4     月    12    日
                  民事第一庭  法  官  黃信滿
以上正本係照原本作成
如不服本裁定應於送達後10日內向本院提出抗告狀，並繳納抗告
費新臺幣1,000元
中    華    民    國    100   年    4     月    12    日
                              書記官  莊琬婷